【裁判字號】    94,易,1135
【裁判日期】    950328
【裁判案由】    毒品危害防制條例
【裁判全文】
臺灣士林地方法院刑事判決              94年度易字第1135號
公  訴  人  臺灣士林地方法院檢察署檢察官
被      告  甲○○
                    現於臺灣臺北監獄執行中
上列被告因毒品危害防制條例案件，經檢察官提起公訴（94年度
毒偵字第2158號），本院經訊問被告後，被告為認罪之答辯，經
合議庭裁定由受命法官獨任以簡式審判程序審理並判決如下：
    主  文
甲○○連續施用第二級毒品，累犯，處有期徒刑玖月，扣案之第
二級毒品安非他命參包（毛重陸點玖公克、凈重伍點捌公克）沒
收銷燬。
    事  實
一、甲○○前因施用第2 級毒品安非他命案件，先後2 次經觀察
    、勒戒後，均認無繼續施用毒品之傾向，由臺灣士林地方法
    院檢察署檢察官各於民國88年7 月14日、90年6 月7 日，以
    88 年 度偵字第6454號、90年度毒偵字第942 號不起訴處分
    確定，並分別於88年7 月13日、90年6 月8 日釋放。再因施
    用第2 級毒品案件，先聲請裁定強制戒治，並由臺灣士林地
    方法院檢察署檢察官以91年度毒偵字第4 號聲請簡易判決處
    刑，強制戒治部分於92年7 月30日停止戒治出所，交付保護
    管束，於93年2 月14日保護管束期滿未經撤銷而視為強制戒
    治執行完畢，刑責部分經本院於91年8 月8 日，以91年度簡
    字第320 號判決處有期徒刑4 月確定，於93年1 月12日易科
    罰金執行完畢。復因施用第2 級毒品案件，經臺灣士林地方
    法院檢察署檢察官以93年度毒偵字第777 號提起公訴，經本
    院於93年8 月26日，以93年度簡字第250 號判決處有期徒刑
    6 月確定，於94年1 月5 日易科罰金執行完畢（構成累犯）
    。又因施用第1 級毒品案件，經臺灣士林地方法院檢察署檢
    察官以93年度毒偵字第12 82 號提起公訴，經本院於94年3
    月18日以94年度訴字第6 號判決處有期徒刑10月確定，尚未
    執行，再因施用第2 級毒品，經臺灣基隆地方法院檢察署檢
    察官以94年度毒偵字第934 號提起公訴，經臺灣基隆地方法
    院於94年6 月2 日，以94年度易字第168 號判決處有期徒刑
    8 月確定，拒未到案執行，竟再基於概括犯意，於前案判決
    後之94年6 月底起至94年10月11日中午12時許止，連續在臺
    北縣汐止市○○路○ 段66巷11 1弄25號住處，及臺北縣汐止
    市○○路○ 段211 巷20號其舊住宅處以將安非他命置於玻璃
    球內加熱後，吸食其煙霧之方式施用第2 級毒品安非他命多
    次，嗣為警於94年10月11日14時30分許，在臺北縣汐止市○
    ○路211 巷20號旁查獲，並扣2 級毒品安非他命3 包（毛重
    6.9 公克、淨重5.8 公克）。
二、案經臺北市政府警察局北投分局報告臺灣士林地方法院檢察
    署檢察官偵查起訴。
    理  由
一、上揭犯罪事實，業據被告甲○○於警詢、檢察官偵查中及本
    院審理時坦承不諱，而被告經警查獲採尿經送臺灣檢驗科技
    股份有限公司以氣相層析質譜儀檢驗法鑑驗結果，呈安非他
    命類陽性反應，亦有該公司94年10月26日出具之檢驗報告書
    在偵查卷可稽（94年毒偵字第2158號卷第66頁），另查獲之
    毒品3 包經檢驗亦呈安非他命反應，有毒品初步鑑驗報告單
    附卷，是被告自白連續施用第2 級毒品，應認與事實相符，
    而可採信，前開事實應可認定。又被告前因施用毒品案件，
    先後經法院裁定送觀察、勒戒、強制戒治及判處罪刑確定。
    最近一次執行強制戒治，於92 年7月30日停止戒治出所，交
    付保護管束，於93年2 月14 日 保護管束期滿未經撤銷而視
    為強制戒治執行完畢，有臺灣高等法院被告全國前案紀錄表
    在卷可稽，是被告本次係於強制戒治執行完畢釋放後5 年內
    ，再犯施用毒品罪，自應依法追訴處罰。
二、核被告所為係犯毒品危害防制條例第10條第2 項之施用第2
    級毒品罪。被告因施用第2 級毒品安非他命而持有第2 級毒
    品安非他之低度行為，為施用之高度行為所吸收，不另論罪
    。其先後多次施用毒品安非他命之犯行，時間緊接，手段相
    同，所犯係構成要件相同之罪名，顯係基於概括犯意而為，
    應依刑法第56條連續犯之規定論以施用第2 級毒品1 罪，並
    加重其刑。又被告有事實欄所載之前案及執行紀錄之事實，
    有臺灣高等法院被告全國前案紀錄表在卷可稽，被告於有期
    徒刑執行完畢後，5 年以內再犯本件有期徒刑以上之罪，為
    累犯，依法遞予加重其刑。爰審酌被告已有施用毒品之前科
    ，且經觀察、勒戒及強制戒治之治療程序，仍無法戒除毒癮
    復又觸犯本件犯行，顯示其無戒絕之決心，及施用毒品係傷
    害自身健康，所生危害非鉅，本件犯後被告坦承犯行，態度
    尚屬良好，等一切情狀，量處如主文所示之刑。扣案之第2
    級毒品安非他命3 包（毛重6.9 公克、淨重5.8 公克），應
    依同條例第18條第1 項前段規定宣告沒收銷燬之。
據上論斷，應依刑事訴訟法第273 條之1 第1 項、第299 條第1
項前段，毒品危害防制條例第10條第2 項、第18條第1 項前段，
刑法第11條、第56條、第47條，判決如主文。
本案經檢察官王以文到庭執行職務。
中    華    民    國    95    年    3     月    28    日
                  刑事第一庭法  官  賴邦元
以上正本證明與原本無異。
如不服本判決，應於判決送達後10日內，向本院提出上訴狀。
                            書記官  嚴慧萍
中    華    民    國    95    年    3     月    28    日
毒品危害防制條例第10條
施用第一級毒品者，處 6 月以上 5 年以下有期徒刑。
施用第二級毒品者，處 3 年以下有期徒刑。


司法院資訊處製作；財團法人民間司法改革基金會備份。
